【裁判字號】    98,交聲,1542
【裁判日期】    980710
【裁判案由】    違反道路交通管理處罰條例聲明異議
【裁判全文】
臺灣臺北地方法院交通事件裁定        98年度交聲字第1542號
原處分機關  臺北市交通事件裁決所
受處分人    乙○○
上列異議人即受處分人因違反道路交通管理處罰條例事件，對於
臺北市交通事件裁決所於中華民國98年3 月9 日所為之處分（原
處分案號：北市裁催字第裁22-AEU410678號），聲明異議，本院
裁定如下：
    主  文
原處分撤銷。
乙○○汽車駕駛人，行經有燈光號誌管制之交岔路口闖紅燈，處
罰鍰新臺幣壹仟捌佰元，並記違規點數點。
    理  由
一、聲明異議意旨略以：異議人即受處分人乙○○於民國95年6
    月17日凌晨3 時55分許，行經新生北路二段77巷口時，確為
    綠燈，經過77巷口後，員警始由101 巷口出現，如何能認定
    異議人於77巷口時違規，因認員警舉發有誤云云。
二、按汽車駕駛人，行經有燈光號誌管制之交岔路口闖紅燈者，
    處新臺幣（下同）1,800 元以上5,400 元以下罰鍰，並記違
    規點數3 點，道路交通管理處罰條例第53條第1 項，第63條
    第1 項第3 款分別定有明文。
三、本件異議人於95年6 月17日3 時55分許，駕駛車號RVP-010
    號輕型機車，行經臺北市○○○路○段77巷口時，因闖紅燈
    之違規，而於新生北路二段101 巷口為舉發機關臺北市政府
    警察局中山分局員警攔停，當場掣單舉發，其應到案日期為
    95年7 月2 日，嗣異議人不服，於95年6 月27日提出陳述，
    原處分機關函請舉發機關調查結果，仍認異議人有上開違規
    行為，原處分機關遂於98年3 月9 日，依道路交通管理處罰
    條例第53條第1 項、第63條第1 項第3 款之規定，裁處異議
    人罰鍰4,500 元，並記違規點數3 點，異議人收受該裁決書
    ，並於法定期間內聲明異議等情，有臺北市政府警察局舉發
    違反道路交通管理事件通知單（北市警交字第AEU410678 號
    ）、臺北市交通事件裁決所違反道路交通管理事件裁決書（
    北市裁催字第裁22-AEU410678號）及送達證書在卷可稽。
四、訊據異議人固不否認有於95年6 月17日3 時55分許，駕駛車
    號RVP-010 號輕型機車行經違規地點，惟辯稱：那裡有兩個
    紅綠燈，伊在通過第一個紅綠燈時燈號是綠燈，警察是從旁
    邊的巷子出來，他說兩個紅綠燈是同步的，他如何可以認定
    伊通過時是紅燈還是綠燈云云。經查：
（一）有關異議人確有於前揭時、地闖紅燈而遭臺北市政府警察
      局中山分局員警攔停當場掣單舉發等事實，業經證人即舉
      發員警甲○○到庭具結證稱：「我在新生北路與民生東路
      交叉口攔下異議人，當時他是南往北方向，我是告發他前
      壹個匝道出來闖紅燈。我和異議人是同向，我當時是騎車
      ，也是南往北，他也是南往北，經過新生北路高架橋下來
      的匝道，匝道那裡有紅綠燈，他闖了那個紅綠燈，他停在
      新生北路與民生東路口，我就是在新生北路與民生東路口
      攔下他」、「（當時有無確認異議人經過匝道口紅綠燈時
      燈號是紅燈？）我確認是紅燈，因為我是跟在異議人的後
      面」、「（當時攔停異議人時，異議人如何表示？）他表
      示他沒有闖紅燈，他停在新生北與民生東路口在等紅綠燈
      ，他還沒有過民生東路」、「監視器有照到異議人與我的
      機車車行方向，異議人是先出現我再出現，但是沒有照到
      異議人所闖的紅綠燈，可是有拍到新生北與民生東的紅綠
      燈燈號，而那兩個紅綠燈是同步的」等語在卷。本院衡諸
      證人甲○○係依法執行公務之人員，與異議人素昧平生，
      本無任意捏造異議人違規事實舉發之理，亦無甘冒觸犯偽
      證罪之風險及良心上之譴責而設詞誣攀異議人，且核證人
      甲○○上開證詞亦無矛盾與違反常理之處，堪認證人甲○
      ○上開證言應可採信。
（二）又經本院當庭勘驗路口監視器翻拍光碟，其結果略為：約
      在翻拍光碟13秒時，路口號誌為紅燈，有輛機車後方搭載
      乘客闖越紅燈，其後緊跟一輛警用機車，並通過該紅燈路
      口，有本院勘驗筆錄在卷可查。經核上開勘驗結果與前揭
      證人甲○○之證述相符，足認異議人確有闖紅燈行駛之事
      實。異議人猶以前詞置辯，要非可採，本案事證明確，異
      議人違規行為堪以認定。
五、綜上，本案異議人違規事實明確，其聲明異議固無理由，惟
    異議人既已於舉發違反道路交通管理事件通知單上所載應到
    案日期前向原處分機關陳述意見到案聽候裁決，有本件舉發
    違反道路交通管理事件通知單及臺北市交通事件裁決所交通
    違規案件陳述書附卷可憑，則依違反道路交通管理事件統一
    裁罰基準表規定，應裁處罰鍰1,800 元，原處分機關逕予裁
    處罰鍰4,500 元，自有未洽。是異議人之異議雖無理由，然
    原處分既有上開不當之處，自應由本院將原處分撤銷，並依
    道路交通管理處罰條例第53條第1 項、第63條第1 項第3 款
    及違反道路交通管理事件統一裁罰基準表之規定，裁罰如主
    文第2 項所示，以資適法。
六、據上論斷，應依道路交通案件處理辦法第20條，裁定如主文
    。
中    華    民    國    98    年    7     月    10    日
                  交通法庭  法  官  林勇如
上正本證明與原本無異。
如不服本裁定，應於裁定送達後5 日內向本院提出抗告狀。
                            書記官  葉潔如
中    華    民    國    98    年    7     月    10    日


司法院資訊處製作；財團法人民間司法改革基金會備份。
